# 请教陈版无形资产入账价值的确认问题

提问人：xiongmao12 时间：2012-04-11 08:53:15
A单位根据清算组提供的明细，以 500 万元的价格从B破产企业购得土地，房屋等资产，其中土地资产作价 260 万。但是根据清算组经法院认可的最终清算分配方案，该土地应为政府无偿收回，不能作为破产财产分配。后来A单位又向政府缴纳了 320 万的土地出让金。A单位将260+320=580万全部计入无形资产原值，我们认为这是不合理的。但是现在也无法找到当时破产企业的清算组来落实为什么土地被政府收回依然作价 260 万出卖。 请教陈版在这种情况下如何进行进一步审计呢？

回答人：chenyiwei
回复 xiongmao12 的帖子
建议：
1 、进一步了解相关的事实背景。尽可能核实当初 260 万元出卖土地的原因。 2 、获取法律意见书以核实上述两步交易的效力。 3 、关注该 260 万元能否追回，以及在后续第二步交易中核定应缴纳的出让金金额时，是否已经考虑到了该 260 万元的因素，以确定该 260万元是应当确认为一笔债权，或者费用化，或者计入土地使用权价值。
请其他网友补充、指正，谢谢。